臺灣臺中地方法院刑事裁定　　　　　　 100年度聲字第2148號
聲 請 人即
選任辯護人　林堡欽律師
被　　　告　廖怡仁
上列聲請人因被告違反毒品危害防制條例案件（100 年度訴字第
1230號），聲請具保停止羈押，本院裁定如下：
    主    文
廖怡仁取具保證金額新臺幣拾萬元後，准予停止羈押，並限制
出境、出海及限制住居於臺中市○○區○○街一百四十巷八號。
    理  由
一、按被告及得為其輔佐人之人或辯護人，得隨時具保，向法院
    聲請停止羈押；又文書由非公務員自作者，應記載年、月、
    日並簽名。其非自作者應由本人簽名，不能簽名者應使他人
    代書姓名，由本人蓋章或按指印。但代書之人，應附記其事
    由並簽名，刑事訴訟法第110 條第1 項、第53條分別定有明
    文。查本件民國100 年5 月27日刑事聲請具保停止羈押狀，
    其書狀之當事人欄雖載明「被告廖怡仁、選任辯護人林堡欽
    律師」，惟狀末僅有林堡欽律師章，並未有被告廖怡仁之簽
    名或蓋章。是本件聲請具保，應認係由選任辯護人為被告所
    聲請，非被告本人所聲請，合先敘明。
二、聲請意旨略以：(一)應無事實足認被告有湮滅、偽造、變造證
    據或勾串共犯或證人之虞。1.茲聲請人即被告廖怡仁到案後
    ，已就其所知之事實，全盤托出，且完全配合檢警調之調查
    及訊問，並未有何隱匿欺瞞，更於調查伊始即提供上手詳細
    資料以供檢警調追查。2.又本件相關證物均已遭搜索扣押在
    案可查，自無湮滅證據之可能，且證人蕭文昌、林群程、劉
    志龍、賴俊欽及葉世禮等人亦有於偵查中均具結供述完畢，
    此有渠等之供述筆錄及證人結文等在卷可考，此外被告對於
    經具結之供述證據及書證、物證等均不爭執證據能力，同意
    作為證據使用，3.尤觀之本件起訴書內容，可知本件係以上
    開證人之指訴為據起訴被告，基此，益徵上開證人之證言應
    已就本件事實過程為完整陳述，則衡情被告實無法與上開證
    人進行勾串可言。4.至於，縱令被告所辯與上開證人所為之
    證言，互有不同之處，則此亦屬本院取捨採信證人證詞之範
    疇，難以執此遽謂被告即有勾串證人之虞。5.綜上，應無事
    實足認被告有湮滅、偽造、變造證據或勾串共犯或證人之虞
    ，故此項羈押原因業已消滅，應可認定。(二)應無事實足認被
    告有逃亡之虞。1.查被告係經傳訊到案後，經檢察宮當庭諭
    知逮捕，並向法院聲請羈押，被告於到案之前，並無任何跡
    象顯示有逃亡之虞，又此部分亦無證據或事實可資認定被告
    確有逃亡之可能性，此復為本院100 年度偵聲字第114 號刑
    事裁定肯認在案。2.又被告之至親友人均在臺灣置產，且被
    告也不熟諳外國語言，更無資金或管道可至國外生活，而被
    告於遭受羈押之前尚有正當工作，並須照料4 歲幼子，另被
    告之父母年歲已高，尤以母親更罹患中風，自足認實亟待被
    告賺錢扶養，何況被告目前也未遭判處重刑，是苟讓被告停
    止羈押者，衡情被告絕無可能棄保潛逃之可能。3.又因被告
    家中係從事有機食品販售，亦有北部客戶須由被告送貨，故
    被告才會於中部及北部兩地奔波出現及居住，並非被告游手
    好閒、居無定所，併此敘明。4.綜上，足見應無事實足認被
    告有逃亡之可能，故此項羈押原因業已消滅，應可認定。(三)
    又本件應無羈押之必要，得命具保、責付或限制住居。1.又
    縱令本院仍認上開之羈押原因尚未消滅，惟考量被告目前並
    無判處重罪，復於偵查伊始即委託辯護人就檢察官所訊問之
    販賣毒品情節加以澄明，又從卷內之監聽錄音譯文以觀，則
    被告所辯亦非全然無據，且被告於5 年內並無刑事前科紀錄
    ，另參上所述，被告之至親好友均在臺灣置產生活，被告也
    不熟諳外國語言，更無資金或管道可至國外生活，應無棄保
    潛逃之可能。2.綜上，在客觀上被告並無逃亡致令影響本件
    往後之追訴、執行程序之可能，此外亦無其他使案情晦暗之
    危險而影響刑事追訴、執行程序之情形，是而，羈押被告以
    求保全本件追訴程序進行之目的自不存在，也即，應無繼續
    羈押被告之必要性至明，則依據刑事訴訟法第101 條之2 前
    段：「被告經法官訊問後，雖有第101 條第1 項或第101 條
    之1 第1 項各款所定情形之一而無羈押之必要者，得逕命具
    保、責付或限制住居」之規定，本院尚可對於被告諭命具保
    、責付或限制住居，即能兼顧國家刑事追訴、刑罰權之順暢
    執行及人權保障。況依刑事訴訟法第116 條之1 第1 款及第
    4 款等規定，則本院許可停止羈押時，亦得諭命被告定期向
    法院或檢察官報到，抑或其他經法院認為適當之事項，此外
    ，經本院許可停止羈押後，苟若被告有刑事訴訟法第117 條
    第1 項各款情形之一者，亦得對於被告命再執行羈押。(四)總
    言之，本件被告所涉犯行固屬重罪，惟查，上開之羈押原因
    堪認業已消滅，復以本件應無羈押之必要，而且本件亦缺乏
    非羈押被告，顯難進行追訴、審判或執行之情事，職故，請
    本院鑒核上情，併參酌考量被告願意支付交保金，另外，被
    告之雙親及4 歲幼子均深切殷盼被告能返家團聚，懇請本長
    鑒核體察，賜准被告具保停止羈柙，使得被告可善盡為人子
    、為人父之責任。如蒙恩准，被告必遵期到庭應訊而絕對不
    敢違誤。為此，聲請具保停止羈押等語。
三、又按許可停止羈押之聲請者，應命提出保證書，並指定相當
    之保證金額；指定之保證金額，如聲請人願繳納或許由第三
    人繳納者，免提出保證書，許可停止羈押之聲請者，得限制
    被告之住居，刑事訴刑事訴訟法第110 條第1 項、第111 條
    第1 項、第3 項、第5 項定有明文。經查，被告因違反毒品
    危害防制條例案件，前經本院以被告犯罪嫌疑重大，有刑事
    訴訟法第101 條第1 項第1 至3 款之情形，非予羈押，顯難
    進行審判及執行，於100 年5 月3 日執行羈押，並禁止接見
    通信在案。惟按對被告所執行之羈押，其本質上係屬為保全
    被告，使刑事訴訟程序得以順利進行，或為保全證據，或為
    擔保嗣後刑之執行程序，而對被告所實施剝奪其人身自由之
    強制處分，是被告有無羈押之必要，當由法院以有無上述羈
    押之目的而依職權進行目的性裁量。本院斟酌被告雖罪嫌重
    大，惟被告業於本院準備程序就犯罪事實已供述明確，且如
    命被告以相當之金額具保並限制住居、限制出境、出海後，
    即足以確保日後審判或執行之進行，而無繼續羈押之必要，
    爰准予被告取具保證金額新臺幣30萬元後，停止羈押，並限
    制出境、出海及限制住居於臺中市○○區○○街140 巷8 號
    。
四、依刑事訴訟法第110 條第1 項、第111 條第5 項、第121 條
    第1 項，裁定如主文。
中    華    民    國    100   年    6     月    17     日
                  刑事第九庭  審判長法  官  林靜芬
                                    法  官  楊文廣
                                    法  官  柯志民
上正本證明與原本無異。
如不服本裁定，應於送達後五日內，向本院提出抗告狀。
                                    書記官  鄭晉發
中    華    民    國    100   年    6     月    17     日